# 减资的财务处理

提问人：42800497 时间：2019-02-14 10:18:33
请教各位老师，A 公司 2018 年 6 月底实收资本 500 万，盈余公积 40万，未分配利润 360 万，净资产总计 900 万元，经股东会决议决定，按照2018 年 6 月底的评估价值 1000 万元对小股东进行减资，该公司小股东持股 20%，减资金额 1000*20%=200万元，下面的会计处理是否正确？
借：实收资本 100
借：盈余公积 8
借：利润分配 72
借：资本公积 20
贷：银行存款 200
这么处理资本公积为负数，不知道是否正确，请老师点拨

回答人：chenyiwei
参考《〈企业会计准则第 37 号——金融工具列报〉应用指南》：“股份有限公司按法定程序报经批准采用收购本公司股票方式减资的，按注销股票面值总额减少股本，购回股票支付的价款（含交易费用）超过面值总额的部分，应依次冲减资本公积（股本溢价）、盈余公积和未分配利润；购回股票支付的价款低于面值总额的，低于面值总额的部分增加资本公积（股本溢价）。”。
据此，本案例中支付减资款 200 万元的分录为：
借：实收资本 100 ，借：盈余公积 40 ，借：未分配利润 60 ，贷：银行存款200 。

提问人：feyLi 时间：2019-05-20 22:51:27
陈版，如果他是有限责任公司，也适用吗？

回答人：chenyiwei
也适用，无本质区别。